【裁判字號】    98,審訴,4803
【裁判日期】    990122
【裁判案由】    毒品危害防制條例
【裁判全文】
臺灣高雄地方法院刑事判決            98年度審訴字第4803號
公  訴  人  臺灣高雄地方法院檢察署檢察官
被      告  甲○○
                    （另案
上列被告因毒品危害防制條例案件，經檢察官提起公訴（98年度
毒偵字第6462、6861號），被告於準備程序中就被訴事實為有罪
之陳述，經本院告知簡式審判程序之旨，並聽取被告與公訴人之
意見後，本院合議庭裁定由受命法官獨任進行簡式審判程序，判
決如下：
    主  文
甲○○犯施用第一級毒品罪，累犯，處有期徒刑拾月，扣案之海
洛因壹包（驗前淨重零點零肆陸公克，驗餘淨重零點零參陸公克
，含包裝袋壹只）沒收銷燬之；又犯施用第一級毒品罪，累犯，
處有期徒刑拾月，扣案之止血帶壹條、藥鏟壹支、針筒拾參支、
夾鏈袋陸只均沒收。應執行有期徒刑壹年柒月，扣案之海洛因壹
包（驗前淨重零點零肆陸公克，驗餘淨重零點零參陸公克，含包
裝袋壹只）沒收銷燬之，扣案之止血帶壹條、藥鏟壹支、針筒拾
參支、夾鏈袋陸只均沒收。
    事實及理由
一、犯罪事實：
    甲○○前因犯施用毒品案件，經本院以89年度毒聲字第3242
    號裁定裁定送觀察、勒戒，認有繼續施用毒品傾向，再經本
    院以89年度毒聲字第4449號裁定送強制戒治，於民國90年5
    月20日戒治期滿執行完畢，並經臺灣高雄地方法院檢察署檢
    察官以90年戒毒偵第645 號為不起訴處分確定；復於前開強
    制戒治執行完畢後5 年內，再犯施用毒品案件，經本院以91
    年度易字第1179號判刑確定。另因犯施用毒品案件，經本院
    分別以95年度訴字第1555號、第3197號、96年度訴字第1186
    號判處有期徒刑8 月、4 月、1 年、11月、7 月確定，經法
    院裁定減刑並定應執行刑為有期徒刑10月又15日、8 月確定
    ，接續於97年6 月26日縮刑期滿執行完畢。詎仍未戒除毒癮
    ，復基於施用第一級毒品海洛因之犯意，先後為下列犯行：
 (一) 於98年10月14日凌晨0 時許，在高雄縣彌陀鄉○○○路10號
    居所房間內，以注射之方式，施用第一級毒品海洛因1 次。
    嗣於98年10月14日上午11時10分許，在高雄縣岡山鎮○○路
    與明得街口前為警盤查，扣得其施用所剩餘之海洛因1 小包
    （驗前淨重0.046 公克，驗餘淨重0.036 公克，含包裝袋1
    只），並經徵其同意採尿送驗後，其尿液檢驗結果呈現可待
    因及嗎啡陽性反應，始知上情。
 (二) 後於98年10月21日上午7 時許，在高雄縣岡山鎮○○○路96
    巷86號2 樓之3 居所房間內，以注射之方式，施用第一級毒
    品海洛因1 次。嗣於98年10月21日中午12時50分許，為警於
    上址執行搜索，扣得其所有用以施用第一級毒品之止血帶1
    條、藥鏟1 支、針筒13支、夾鏈袋6 只等物，並對其採尿送
    驗，其尿液檢驗結果呈現可待因及嗎啡陽性反應，始悉上情
    。
二、證據：
 (一) 被告甲○○於98年10月14日遭查獲之施用毒品犯行：
  1.台灣檢驗科技股份有限公司98年10月27日濫用藥物尿液檢驗
    報告、高雄縣政府警察局岡山分局前峰派出所毒品案件嫌犯
    尿液採證檢驗對照表各1 份。
  2.扣案之海洛因1 包（驗前淨重0.046 公克，驗餘淨重0.036
    公克，含包裝袋1 只）、高雄市立凱旋醫院濫用藥物成品檢
    驗鑑定書1 紙。
  3.被告之自白。
 (二) 被告甲○○於98年10月21日遭查獲之施用毒品犯行：
  1.高雄市立凱旋醫院98年11月10日濫用藥物尿液檢驗報告、高
    雄市政府警察局三民第一分局委託檢驗尿液代號與真實姓名
    對照表各1 份。
  2.被告之自白。
三、論罪：
 (一) 被告前因施用毒品案件經裁定送觀察、勒戒、強制戒治，執
    行完畢後經臺灣高雄地方法院檢察署檢察官為不起訴處分確
    定，後又因於5 年內施用毒品，經本院以91年度易字第1179
    號判刑確定，是被告於「初犯」經觀察、勒戒、強制戒治後
    ，曾於5 年內再犯，經依法追訴處罰，本案已屬3 犯以上，
    與毒品危害防制條例第20條第3 項「五年後再犯」之情形有
    別，且因已於「五年內再犯」，顯見其再犯率甚高，原實施
    觀察、勒戒或強制戒治，已無法收其實效，而無5年戒斷期
    之存在，自無再經觀察、勒戒及強制戒治之必要，檢察官逕
    行起訴，即無不合，合先敘明。
 (二) 海洛因為毒品危害防制條例第2 條第2 項第1 款規定之第一
    級毒品，是核被告所為，均係犯毒品危害防制條例第10條第
    1 項施用第一級毒品罪。被告持有毒品後，進而施用，其持
    有之低度行為應被其施用之高度行為所吸收，不另論其持有
    第一級毒品罪。被告所犯上開2 罪，犯意各別，行為互殊，
    應予分論併罰。被告有犯罪事實欄所述經判處有期徒刑並執
    行完畢之情形，此有臺灣高等法院被告前案紀錄表在卷可佐
    ，其於徒刑執行完畢5 年之內故意再犯本件有期徒刑以上之
    罪，皆為累犯，應依法加重其刑。
四、科刑：
 (一) 爰審酌施用毒品之行為不僅戕害自身身心健康，亦間接影響
    社會治安，被告前經觀察、勒戒、強制戒治，仍未能戒斷毒
    癮，其於98年10月14日犯上述(一)之施用毒品犯行為警查獲後
    ，又於98年10月21日再犯本件(二)之犯行，顯見被查獲之事實
    已不足以使被告心生警惕，其對毒品之依賴情形非輕，實因
    使被告暫與毒品之誘惑隔離，促其斷絕毒害，並考量被告犯
    後坦承犯行，扣案毒品之數量並非甚鉅，及其前科等一切情
    狀，認檢察官就被告施用毒品行為分別求處有期徒刑1 年，
    尚屬略重，而分別量處如主文所示之刑，並定其應執行之刑
    。
 (二) 扣案之白色粉末1 包（驗前淨重0.046 公克，驗餘淨重0.03
    6 公克，含包裝袋1 只），確屬第一級毒品海洛因無訛，此
    有前開高雄市立凱旋醫院濫用藥物成品檢驗鑑定書1 紙在卷
    可稽，而裝盛該等毒品之包裝袋1 只，其中亦含有無法析離
    之第一級毒品海洛因，應依毒品危害防制條例第18條第1 項
    前段規定諭知沒收銷燬之；至鑑驗耗用之毒品海洛因既已滅
    失，即無庸再予宣告沒收銷燬，附此敘明。
 (三) 扣案之止血帶1 條、藥鏟1 支、針筒13支、夾鏈袋6 只等物
    ，均為被告所有，係其用以施用第一級毒品海洛因之物，應
    依刑法第38條第1項第2款沒收之。
據上論斷，應依刑事訴訟法第273 條之1 第1 項、第284 條之1
、第299 條第1 項前段，毒品危害防制條例第10條第1 項、第18
條第1 項前段，刑法第11條、第47條第1 項、第38條第1 項第2
款、第51條第5 款、第9款，判決如主文。
本案經檢察官乙○○到庭執行職務。
中    華    民    國    99    年    1     月    22    日
                  刑事第十庭    法  官  蔡書瑜
以上正本證明與原本無異。
如不服本判決應於收受送達後10日內向本院提出上訴書狀，並應
敘述具體理由；如未敘述上訴理由者，應於上訴期間屆滿後20日
內向本院補提理由書（均須按他造當事人之人數附繕本）「切勿
逕送上級法院」。
中    華    民    國    99    年    1     月    22    日
                                書記官  楊明月
附錄：論罪法條
毒品危害防制條例第10條第1項
施用第一級毒品者，處 6 月以上 5 年以下有期徒刑。


司法院資訊處製作；財團法人民間司法改革基金會備份。
